【裁判字號】    97,訴,3623
【裁判日期】    980205
【裁判案由】    毒品危害防制條例
【裁判全文】
臺灣板橋地方法院刑事判決              97年度訴字第3623號
公  訴  人  臺灣板橋地方法院檢察署檢察官
被      告  甲○○
                    （現另案於臺灣臺北監獄臺北分監執行）
上列被告因違反毒品危害防制條例案件，經檢察官提起公訴（97
年度偵字第15713 號），被告於準備程序認罪，本院以簡式審判
程序判決如下：
    主  文
甲○○轉讓第一級毒品，累犯，處有期徒刑壹年肆月。扣案之毒
品海洛因驗餘淨重零點壹零柒捌公克沒收銷燬。
    事實及理由
一、按除被告所犯為死刑、無期徒刑、最輕本刑為三年以上有期
    徒刑之罪或高等法院管轄第一審案件者外，於第一次審判期
    日前之準備程序進行中，被告先就被訴事實為有罪之陳述時
    ，審判長得告知被告簡式審判程序之旨，並聽取當事人、代
    理人、辯護人及輔佐人之意見後，裁定進行簡式審判程序，
    刑事訴訟法第273 條之1 第1 項定有明文。經核本件被告甲
    ○○所犯係死刑、無期徒刑、最輕本刑為三年以上有期徒刑
    以外之罪，其於準備程序中就被訴事實為有罪之陳述，經法
    官告知簡式審判程序之旨，並聽取公訴人、被告之意見後，
    本院爰依首揭規定，合議裁定由受命法官獨任進行簡式審判
    程序，合先敘明。
二、本件犯罪事實：
    甲○○前曾於民國95年間因持有毒品、竊盜等案件，先後經
    本院以95年度簡字第4511號、第5800號等判決，各判處有期
    徒刑四月、六月確定，其後並經更定其應執行刑為八月，於
    96年7 月1 日縮刑期滿執行完畢。詎其猶不知悔改，明知毒
    品海洛因係毒品危害防制條例第2 條規定之第一級毒品，不
    得轉讓，竟仍基於轉讓第一毒品海洛因之犯意，於97年5 月
    26日下午4 時30分許，在臺北縣蘆洲市○○○路95巷口，應
    其友人蔡彬煌之要求，無償轉讓第一級毒品海洛因1 包（鑑
    驗後淨重0.11公克，鑑驗時取樣0.0022公克，驗餘淨重0.10
    78公克）予蔡彬煌，欲供蔡彬煌施用。其轉讓交付上開毒品
    後，旋遭埋伏於該處附近之警員上前當場查獲，並扣得上開
    轉讓交付之毒品海洛因1 包。案經臺北縣政府警察局三重分
    局報請臺灣板橋地方法院檢察署檢察官偵查起訴。
三、本件證據：
    (一)被告於警詢、偵查、審理時之自白、證人蔡彬煌、查獲警
      員林君毅等分別於警詢、偵查之證述。
    (二)卷附之臺北縣政府警察局三重分局扣押筆錄、交通部民用
      航空局航空醫務中心出具之查獲毒品鑑定書等可稽。
    (三)扣案之毒品海洛因1 包（鑑驗後淨重0.11公克，鑑驗時取
      樣0.0022公克，驗餘淨重0.1078 公克）可證。
四、核被告上開所為，係犯毒品危害防制條例第8 條第1 項之轉
    讓第一級毒品罪。又其轉讓毒品前持有之低度行為，應為轉
    讓之高度行為所吸收，不另論罪。再被告前曾於95年間因持
    有毒品、竊盜等案件，先後經本院以95年度簡字第4511號、
    第5800號等判決，各判處有期徒刑四月、六月確定，其後並
    經更定其應執行刑為八月，於96年7 月1 日縮刑期滿執行完
    畢，有臺灣高等法院被告前案紀錄表在卷可稽，被告前受有
    期徒刑執行完畢，於五年以內故意再犯本件有期徒刑以上之
    罪，為累犯，應依刑法第47條第1 項規定，加重其刑。另按
    轉讓毒品達一定數量者，加重其刑至二分之一，其標準由行
    政院定之，毒品危害防制條例第8 條第6 項定有明文，而行
    政院據該規定亦於93年1 月7 日發布轉讓第一級毒品淨重5
    公克以上者，加重其刑至二分之一，然查本件被告上開轉讓
    毒品海洛因之數量，鑑驗後淨重僅0.11公克，並未達上開規
    定淨重5 公克以上之加重標準，附此敘明。爰審酌被告犯罪
    之動機、目的、轉讓毒品情節、數量、所生危害及其犯後坦
    承之態度等一切情狀，量處如主文所示之刑。扣案之被告轉
    讓交付蔡彬煌持有之毒品海洛因鑑餘淨重0.1078公克，係查
    獲之毒品，依毒品危害防制條例第18條第1 項前段規定，不
    問屬於犯人與否，應予沒收銷燬；至盛裝上開毒品海洛因之
    包裝袋1 只，則因被告轉讓交付蔡彬煌持有，已非被告所有
    之物，無從依毒品危害防制條例第19條第1 項或刑法第38條
    第1 項第2 款等規定，予以宣告沒收，併此敘明。
五、依刑事訴訟法第273 條之1 第1 項、299 條第1 項前段、第
    310 條之2 、第454 條，毒品危害防制條例第8 條第1 項、
    第18條第1 項前段，刑法第11條前段、第47條第1 項，判決
    如主文。
六、如不服本判決，得自收受送達之日起10日內向本院提出上訴
    狀（須附繕本）。
本案經檢察官張慶林到庭執行職務
中    華    民    國    98    年    2     月    5     日
                      刑事第十庭  法  官  彭  全  曄
以上正本證明與原本無異。
如不服本判決應於收受送達後十日內向本院提出上訴書狀，並應
敘述具體理由；其未敘述上訴理由者，應於上訴期間屆滿後二十
日內向本院補提理由書（均須按他造當事人之人數附繕本）「切
勿逕送上級法院」。
                                  書記官  黃  頌  棻
中    華    民    國    98    年    2     月    5     日
附錄本案論罪科刑法條全文：
毒品危害防制條例第8條
轉讓第一級毒品者，處1 年以上7 年以下有期徒刑，得併科新臺
幣1 百萬元以下罰金。
轉讓第二級毒品者，處6 月以上5 年以下有期徒刑，得併科新臺
幣70萬元以下罰金。
轉讓第三級毒品者，處3 年以下有期徒刑，得併科新臺幣30萬元
以下罰金。
轉讓第四級毒品者，處1 年以下有期徒刑，得併科新臺幣10萬元
以下罰金。
前四項之未遂犯罰之。
轉讓毒品達一定數量者，加重其刑至二分之一，其標準由行政院
定之。


司法院資訊處製作；財團法人民間司法改革基金會備份。
